【裁判字號】    95,交聲,624
【裁判日期】    951013
【裁判案由】    聲明異議
【裁判全文】
臺灣高雄地方法院交通事件裁定         95年度交聲字第624號
原處分機關  高雄市政府
異  議  人  互裕實業有限公司
法定代理人  甲○○
上列異議人因違反道路交通管理處罰條例案件，對於高雄市政府
民國95年8 月28日所為之處分（高市府交裁字第32-Z00000000號
），聲明異議，本院裁定如下：
    主  文
異議駁回。
    理  由
一、異議意旨略以：異議人並未違規超速，且未見雷射測速槍數
    據，如何證明異議人違規，應舉證。又異議人既未違規，何
    來「不服稽查取締」之情，自應撤銷原處分，而為不罰之處
    分云云。
二、按受處分人，不服第8 條主管機關所為之處罰，得於接到裁
    決書之翌日起20日內，向管轄地方法院聲明異議。經查，異
    議人於95年8 月30日收受裁決書，而異議人於95年9 月18日
    提起本件聲明異議，有送達證書、聲明異議狀各1 份附卷足
    稽，是異議人本件聲明異議，程序中符合法令規定，合先敘
    明。
三、次按「汽車行駛於高速公路或設站管制之道路，而不遵管制
    之規定者，處汽車駕駛人新臺幣三千元以上六千元以下罰鍰
    」，修正前道路交通管理處罰條例第33條第1 項定有明文。
    又「汽車駕駛人，駕駛汽車有違反本條例之行為，經交通勤
    務警察或依法令執行交通稽查任務人員制止時，不聽制止或
    拒絕停車接受稽查而逃逸者，除按各該條規定處罰外，處新
    臺幣三千元以上六千元以下罰鍰」，同條例第60條第1 項亦
    定有明文。又上開道路交通管理處罰條例第33條第1 項規定
    雖於95年7 月1 日修正施行，然經新舊法比較結果，本件情
    形均該當上開處罰規定，適用結果並無不同，故本件應適用
    行政機關最初裁處時之法律即修正前道路交通管理處罰條例
    （行政罰法第5 條規定參照），併予敘明。
四、認定事實所憑之證據：
  (一)異議人法定代理人甲○○確有於裁決書上所載時、地駕駛車
    牌號碼YT-5658 號自用小客車行經該處及警方有將其攔下，
    並對其表示超速違規，及要求其出示證件，但其拒絕，而不
    願提出證件及簽名等情，業據許恒城於本院審理時自承在卷
    （見本院卷第22頁）。又異議人當日確有違規超速及不服取
    締等情，並經證人即當日執勤員警乙○○、丙○○於本院審
    理時證稱甚詳在卷（見本院卷第22至25頁），此外，復有內
    政部警政署國道公路警察局第八警察隊95年7 月7 日公警八
    交字第0950871342號函、內政部警政署國道公路警察局舉發
    違反道路交通管理事件通知單、交通違規陳述單及查詢單、
    認證書各1 份在卷可稽。
  (二)異議人雖辯稱：異議人並未違規超速，且未見雷射測速槍數
    據，如何證明異議人違規，應舉證。又異議人既未違規，何
    來「不服稽查取締」之情云云。惟查：
  １、異議人當日確有違規超速及不服取締等情，已據證人即當
      日執勤員警乙○○於本院審理時結證稱：當日係以雷射槍
      測得該車違規後，請丙○○開啟警示燈，我以紅旗指揮攔
      下該部違規車輛，向該駕駛告知他有超速違規，請他下車
      出示駕照及行照。他是告訴我說他沒有違規，他認為他沒
      有超速，我是告訴他說係以雷射槍測的，並且要跟他解釋
      係如何測的，他全然不聽，認為他沒有違規，就請他出示
      駕照及行照，他就告訴我說他沒有帶，如果沒有帶我們必
      須查核其身分，所以就請他自己書寫的方式並蓋手印，以
      查核駕駛人的資料，但是他還是拒絕，最後我們認為他是
      違規所以就用逕行舉發的方式製單舉發。我們是以雷射槍
      上面有一個視窗，視窗內有一個紅點，對準違規的車輛，
      就可以測得該車的速度及我與該車的距離，當日雷射槍測
      速的結果該車確有超速違規等語甚詳在卷（見本院卷第22
      至24頁），並經證人即當日同在場取締之員警丙○○於本
      院審理時證稱：攔下來是由操作雷射槍的員警乙○○負責
      ，我是負責開單，我們有請異議人出示證件，但是異議人
      沒有出示，我們就請他在紅單的背面寫上資料，但是他沒
      有寫。我有看到雷射槍超速的數據，測距252.5 公尺及速
      度122 公里/ 小時。操作員警測得以後會讓我看一次，我
      確認以後才製單等語詳確（見本院卷第24、25頁），是異
      議人上開所辯，自非可採。
  ２、至異議人另辯稱：員警可能將上一部車子測下來的結果用
      在下一部車子上云云。然而，異議人上開所辯，係屬臆測
      之詞，並未能舉證以實其說，且異議人遭取締之舉發違反
      道路交通管理事件通知單號為ZB0000000 號，而觀員警於
      同日前一次舉發即ZB0000000 號舉發通知單上所載測距、
      測速，明顯均與異議人上開測距、測速不同，有內政部警
      察署國道公路警察局舉發違反道路交通管理事件通知單（
      編號：ZB0000000 號）1 紙影本在卷可稽，是異議人上開
      所辯，自不足採。
  (三)綜上所述，異議人確有裁決書上所載違規情事，事證明確，
    異議人前揭所辯各節，並無足取。揆諸前揭法律規定，異議
    人既有上開違規情事，原處分機關依法加以裁罰，並無違誤
    。異議人執上開情詞聲明異議，洵無理由，應予裁定駁回。
五、結論：應依道路交通案件處理辦法第19條，裁定如主文。
中    華    民    國    95    年    10    月    13    日
                  交通法庭  法  官  林永村
以上正本證明與原本無異。
如不服本裁定應於送達後5 日內向本院提出抗告狀。
中    華    民    國    95    年    10    月    13    日
                            書記官  李祥銘


司法院資訊處製作；財團法人民間司法改革基金會備份。
